

Contatti



+39 338 895 4005



aledemaria98@hotmail.com







Napoli (Disponibile al trasferimento)

Su di me

Appassionato di comunicazione e pubbliche relazioni, con esperienza nella gestione dei social media, creazione di contenuti e organizzazione eventi.

Motivato, intraprendente e con una forte attitudine alla gestione di relazioni con media e stakeholder. Interesse per il settore Automotive e per il mondo delle PR e della comunicazione strategica.

Competenze informatiche

- Competenze base di sviluppo software
- Microsoft Office
- SEO analysis systems: Seozoom, Ranktracker, Screaming Frog
- Social Media: Facebook, Instagram, Twitter, Pinterest, TikTok, LinkedIn
- Google Ads, Google Search Console
- Wordpress.com
- Canva

Lingue

Italiano Madrelingua
English Advanced

Spanish University-level proficiency

Autorizzo il trattamento dei miei dati personali presenti nel curriculum vitae ai sensi del Decreto Legislativo 30 giugno 2003, n. 196 e del GDPR (Regolamento UE 2016/679).

Alessandro De Maria

Aspirante PR & Communication Specialist

Esperienza professionale

01/2024 - 09/2024 | BIG S.R.L (GALBANI - LACTALIS GROUP) JUNIOR SALES MANAGER

- Gestione delle relazioni con i clienti e fidelizzazione.
- Analisi di mercato e supporto nelle strategie di posizionamento del brand.
- Comunicazione e negoziazione con partner commerciali.

09/2023 - 12/2023 | DIVINCENZO BOUTIQUE

ASSISTENTE SPECIALIZZATO ALLA LOGISTICA

- Gestione e organizzazione del magazzino, del controllo delle scorte
- Coordinamento delle spedizioni.

09/2017 - 12/2022 | FREELANCER

SOCIAL MEDIA MANAGER - FREELANCER

- Creazione e gestione di strategie di comunicazione digitale per diversi clienti.
- Produzione di contenuti per social media e media digitali.
- Copywriting per blog e articoli di settore, ottimizzazione SEO.
- Supporto nella gestione di PR digitali e nell'organizzazione di eventi online.

Istruzione e formazione

2021 - 2023 | UNIVERSITÀ DI ROMA LA SAPIENZA

Laurea Magistrale in Organizzazione e Marketing per la comunicazione d'impresa

Progetti rilevanti:

- Campagna di Employer Branding (IKEA)
- Piano di Marketing strategico e Comunicazione (CONAD)
- Piano di Comunicazione di Corporate (Zucchetti)
- Partecipazione a Premio Marketing per caso Rinaldi Group
- Piano di Comunicazione e Organizzazione evento per FIR (Federazione Italiana Rugby)

2021 - 2023 | UNIVERSITÀ DEGLI STUDI DI NAPOLI FEDERICO II

Laurea Triennale in Culture Digitali e della Comunicazione

Corsi principali:

- Marketing e Nuovi Media
- Organizzazione aziendale
- Scienze Politiche
- Informatica e Web

Interessi

Appassionato di **automotive**, sport **e innovazione digitale**. Grande interesse per il mondo della **comunicazione strategica**, **PR e media relations**. Attivo nella creazione di contenuti digitali e nella gestione di progetti di **marketing online**.